【裁判字號】    90,訴更,3
【裁判日期】    900824
【裁判案由】    毒品危害防制條例
【裁判全文】
台灣苗栗地方法院刑事判決                              九十年度訴更字第三號
    公  訴  人  臺灣苗栗地方法院檢察署檢察官
    被      告  甲○○
    指定辯護人  本院公設辯護人  乙○○
右列被告因違反毒品危害防制條例案件，經檢察官提起公訴（八十八年度偵字第五五
三三號），後經台灣高等法院台中高分院發回更審，本院判決如左：
    主  文
甲○○意圖販賣而持有第二級毒品，累犯，處有期徒刑伍年陸月，併科罰金新台幣貳
拾萬元，罰金部分，如易服勞役以罰金總額與陸個月之日數比例折算。扣案之安非他
命拾參點陸柒公克（淨重玖點參參公克、包裝重肆點參肆公克）沒收銷燬之，天平秤
壹座、砝碼壹組、分裝袋參佰柒拾肆個、分裝管貳支均沒收。
    事  實
一、甲○○曾於民國八十四年間、八十六年十月間因違反麻醉藥品管理條例罪，經台
    灣新竹地方法院分別判處有期徒刑三月、四月確定，分別於八十四年七月二十一
    日、八十六年十一月十七日易科罰金執行完畢，猶不知悔改，復於八十八年十一
    月七日晚上七時三十分，在苗栗縣苗栗市滿天星電動玩具店向不詳年籍綽號「阿
    頭」約三十歲成年男子購買新台幣（下同）一萬元之第二級毒品安非他命後，起
    意販賣圖利，將安非他命攜帶回家，以天平秤分級包裝成二十包後，將該等安非
    他命置於其苗栗縣三義鄉○○村○○○鄰○○路十七號住處，待機販售，同年十
    一月八日下午四時二十分至六時五分，經警持檢察官核發搜索票在前址床頭櫃內
    搜獲已分裝成二十包之第二級毒品安非他命，總重量十三．六七克（淨重九點三
    三公克、包裝重四點三四公克，起訴書誤載為十三點四公克）、天平秤一座、砝
    碼一組、吸食器一組、分裝袋三七四個及分裝管二支。
二、案經苗栗縣警察局苗栗分局報告臺灣苗栗地方法院檢察署檢察官偵查起訴，經本
    院判決不受理，後經台灣高等法院台中高分院發回更審。
    理  由
二、被告對於在上述時地查獲安非他命等情坦白承認，並有二十包之第二級毒品安非
    他命含袋重十三．六七公克（驗餘九點三三公克、包裝重四點三四公克）天平秤
    一座、砝碼一組、吸食器一組、分裝袋三七四個及分裝管二支扣案可證，惟被告
    矢口否認有何意圖販賣安非他命之犯行，辯稱：上開扣案安非他命係因供自己施
    用，所以大量購買，比較便宜，並未販賣安非他命之犯意及行為等語。經查：
   （一）被告購買含袋重含袋重十三．六七公克（驗餘九點三三公克、包裝重四點
         三四公克）第二級毒品安非他命，及為警於上述時地查獲之事實，已據被
         告於本院訊問時坦白承認，並有如事實欄所載之第二級毒品安非他命重約
         含袋重十三點六七扣案可證，復有法務部調查局八十九年六月十五日（89
         ）陸字第89036865號檢驗成績書一紙在卷可按（詳見八十九年訴字第一一
         ○號第八頁以下），足認被告持有安非他命之自白應與事實相符。
   （二）被告於警察局陳稱：一次購買安非他命數量多比較便宜，可以分成多次吸
         食，所以向「阿頭」一次購買一萬元安非他命等語（見偵卷第七頁）而被
         告於本院審理中供稱：平常每日一次購買一公克一千元等情，因此被告查
         獲前一日一次以一萬元價格，購買含袋重十三點六七公克，包裝重四點三
         四公克，當初購買沒有分裝總重，十三點三四，因而扣掉（4.34÷20＝
         0.217，4.34-0.217＝4.123，13.67-4.123＝9.547）包裝重（依據被告稱
         購買時袋子即為送驗袋子，見本院筆錄第三頁），只剩九點五四七公克安
         非他命，而被告是八十八年十一月七日購買，同月八日下班後查獲，在尚
         未扣除查獲當日所施用一天一、二次，每次零點二公克或零點三公克（被
         告經採尿呈陽性安非他命反應），即與平常購買一次一千元含袋重一公克
         一樣多，並沒有比較便宜，被告此部分所辯，尚難採信。
   （三）被告於本院審理中供稱：（法官問：平均多久買一次毒品？）平日想吸就
         買一千元，只有那一次買一萬元等語，又說買一千元不用秤，因為分量太
         少，則被告又何以在檢察官供稱：天平是買安非他命時，拿著天平去秤，
         怕對方耍詐等情（見偵卷第三十七頁背面）？況且被告又說只有查獲此次
         因領薪水所以才購買一萬元，如此該天平如何可能如其所說，怕出售安非
         他命的人欺騙他，而購買時，加以秤重之用？何況被告尚且供稱：該查獲
         天平不能使用，如不能使用，被告何以用之秤鴿子食用的飼料或安非他命
         防他人耍詐？而實際上該查獲天平秤經本院前次審理時送請鑑定，除欠缺
         磅重盤外功能正常，此有苗栗縣警察局苗栗分局八十九年八月三日苗警刑
         字第八○二四號函可憑（見本院八十九年度訴字第一一○號卷第四七頁）
         ；又被告審理中說：（法官：多久施用一次？）想吸就吸，並不一定等語
         （見本院筆錄第五頁），則似乎一天施用安非他命次數地點不定，並不是
         其在警察局、檢察官所供述，一天僅施用一次或二次，在工地施用，所以
         被告一天想吸就吸，何能如其所述將安非他命分裝方便一天攜帶一包；又
         被告供稱八十二、三年開始養鴿子，陸陸續續養，有一段時間沒養，後來
         這幾年就全部給人家養，天平在秤鴿子飼料等語，則被告既然這幾年沒有
         養鴿子，則何有鴿子飼料供秤重？且秤鴿子飼料之天平，亦可用之於秤安
         非他命或其他物品，只要天平秤功能正常，本案只能認為查扣天平秤不是
         專供施用安非他命之器具，所以被告辯稱天平用以秤鴿子飼料，即認為不
         能用之於分裝安非他命秤重之用，尚非可採。同樣道理，雖然被告有多次
         施用毒品之前案紀錄，查獲之安非他命可供自己施用亦可持之販賣，兩者
         可併行不悖。
   （四）再參酌被告此次被查獲扣押物有天平一座、砝碼一組、吸食器一組、分裝
         袋三七四個及分裝管二支，除吸食器一組可作為施用安非他命之用外，其
         餘功能均可同時作為分裝安非他面成一小包一小包，販賣之用。且被告於
         檢察官偵訊時供稱：分裝袋買一包就五百個等語（偵卷第十一頁背面），
         及參酌被告供稱係於八十八年十月中旬才開始施用安非他命，每次用量零
         點二公克（見偵卷第五頁）依被告屢次供稱八十八年十一月七日領薪水所
         以購買一萬元，其餘購買一千元一公克，則此次被查獲之安非他命十六點
         六七公克分裝成二十小包，而其平日一次僅購買一千元一公克，應分裝成
         二小包或量小不分裝，則五百個分裝袋何以已經使用（500-374＝126）一
         百二十六個？綜上所述，被告前開所辯，應係事後圖卸之詞，委無可採。
         本件事證明確，被告犯行堪予認定，應依法論科。
三、按安非他命係毒品危害防制條例第二條第一項、第二項第二款所稱之第二級毒品
    ，核被告所為，係犯毒品危害防制條例第第五條第二項之意圖販賣而持有第二級
    毒品罪。其持有安非他命之低度行為為意圖販賣而持有之高度行為所吸收，不另
    論罪。又被告有事實欄前科執行完畢，有台灣高等法院檢察署刑案紀錄簡覆表一
    紙在卷可憑，其於有期徒刑之執行完畢後五年以內復犯本件有期徒刑以上之罪，
    為累犯，應依刑法第四十七條之規定加重其刑。爰審酌被告有施用安非他命的素
    行、犯罪之手段一次購買大量安非他命、查獲安非他命的數量、對社會所生之危
    害及犯後之態度等一切情狀，量處如主文所示之刑，罰金部分並諭知易服勞役的
    折算標準。
四、扣案之安非他命十三點六七公克（驗餘淨重九點三三公克）依毒品危害防制條例
    第十八條第一項前段之規定宣告沒收銷燬之。其餘如主文所示之物為被告所有係
    供犯罪所用之物，業據被告供述在卷，依刑法第三十八條第一項第二款宣告沒收
    。
據上論斷，應依刑事訴訟法第二百九十九條第一項前段，毒品危害防制條例第五條第
二項、第十八條第一項前段，刑法第十一條前段、第四十七條、第四十二條第三項、
第三十八條第一項第二款，罰金罰鍰提高標準條例第一條前段、第二條，判決如主文
。
本案經檢察官呂曾達到庭執行職務
中      華      民      國    九十      年      八      月    二十四    日
                                    台灣苗栗地方法院刑事庭
                                        法  官   張 珈 禎
右正本證明與原本無異。
如不服本判決，應於送達後十日內向本院提出上訴狀(須附繕本)，上訴於台灣高等
法院台中分院。
                                        書記官   黃 正 中
中      華      民      國    九十      年      八      月    二十四    日
附錄論罪科刑法條
參考法條
毒品危害防制條例第五條第二項：
意圖販賣而持有第二級毒品者，處五年以上有期徒刑，得併科新臺幣五百萬元以下罰
金。


司法院資訊處製作；財團法人民間司法改革基金會備份。
